【裁判字號】    98,易,60
【裁判日期】    980331
【裁判案由】    竊盜等
【裁判全文】
臺灣桃園地方法院刑事判決                98年度易字第60號
公  訴  人  臺灣桃園地方法院檢察署檢察官
被      告  丙○○
            乙○○
上列被告因竊盜等案件，經檢察官提起公訴（96年度偵字第
20594號），本院判決如下：
    主  文
丙○○所犯如附表一編號1.、3.、4.、5.、6.罪名欄所示之罪，
均累犯，各處及減為如附表一編號1.、3.、4.、5.、6.刑度欄所
示之刑，扣案如附表一編號4.沒收欄所示之物沒收之；應執行有
期徒刑貳年壹月，扣案如一附表編號4.沒收欄所示之物沒收之。
乙○○所犯如附表一編號1.、2.、3.、5.、6.罪名欄所示之罪，
各處及減為如附表一編號1.、2.、3.、5.、6.刑度欄所示之刑；
應執行有期徒刑壹年捌月。
丙○○、乙○○其餘被訴部分均無罪。
    事  實
一、丙○○前因竊盜等案件，迭經臺灣新竹地方法院、臺灣高等
    法院判處各該罪刑，且經臺灣高等法院以91年度聲字第14號
    就主刑部分併定應執行有期徒刑3年2月，業均確定在案，甫
    於民國94年5月14日縮刑期滿執行完畢。
二、丙○○、乙○○於如附表一編號1.、3.、5.、6.犯罪時間欄
    及犯罪地點欄所示之時、地，相偕屢為如附表一編號1.、3.
    、5.、6.犯罪經過欄所示之行為。
三、乙○○於如附表一編號2.犯罪時間欄及犯罪地點欄所示之時
    、地，獨自復為如附表一編號2.犯罪經過欄所示之行為。
四、丙○○於如附表一編號4.犯罪時間欄及犯罪地點欄所示之時
    、地，獨自又為如附表一編號4.犯罪經過欄所示之行為。
五、嗣為警循線查獲，扣得如附表一編號4.沒收欄所示之槍枝1
    枝，暨得俱與本案委無直接關係之改造子彈5顆、鑰匙1支、
    門號0000000000號行動電話1具。
六、案經戊○○訴由桃園縣政府警察局平鎮分局報告臺灣桃園地
    方法院檢察署檢察官偵查起訴。
    理  由
壹、程序部分
一、首論告訴人戊○○於偵查中向檢察官所為之陳述，雖屬被告
    以外之人於審判外之言詞陳述，但經具結在案，當事人於本
    院審理中對該名證人業行交互詰問補正所含詰問權欠缺之瑕
    疵，以完足成為合法調查之證據，自無不當剝奪詰問權之行
    使，此有最高法院96年度台上字第4064號、95年度台上字第
    6675號刑事判決意旨可稽，思無顯不可信之情況，依刑事訴
    訟法第159條之1第2項規定，得為證據。
二、次論被告丙○○、乙○○於偵查中以證人地位踐行人證法定
    調查程序向檢察官所為之陳述，就其他共同被告而言，同屬
    被告以外之人於審判外之言詞陳述，盡經具結在案，當事人
    於本院審理中不加爭執，更得被告丙○○、乙○○於本院準
    備程序中陳明放棄行使詰問權，況無顯不可信之情況，依刑
    事訴訟法第159條之1第2項規定，當採為證。
三、再論告訴人戊○○及證人己○○、甲○○、庚○○、丁○○
    於司法警察調查中所為之陳述，仍屬被告以外之人於審判外
    之言詞陳述，既之當事人於本院審理中未予爭執，甚者被告
    丙○○、乙○○於本院準備程序中表示同意作為證據，本院
    審酌前開陳述作成時之情況究無不當之處，適為本案證據，
    依刑事訴訟法第159條之5第1項規定，本有證據能力。
四、別論監視錄影畫面翻拍照片、蒐證照片、行動電話通聯調閱
    查詢紀錄、扣案前開物品，誠屬非供述性證據，著無違背法
    定程序取得之情形，依刑事訴訟法第158條之4反面規定，洵
    具證據能力。
貳、有罪部分
一、訊據被告丙○○、乙○○於本院準備程序中固曾分別供述己
    身所涉如附表一編號1.、3.、4.、5.、6.及編號1.、2.、3.
    、5.、6.載列之犯罪事實，然盱渠等於本院審理中矢口否認
    部分前詞。被告丙○○辯以：不知如附表一編號1.犯罪經過
    欄所示之攜帶一字起子情節云云；被告乙○○則以：無涉如
    附表一編號1.犯罪經過欄所示之犯行、如附表一編號6.犯罪
    經過欄所示之攜帶梅花扳手情節云云置辯。經查：
  (一)被告丙○○、乙○○所為如附表一編號1.、3.、4.、5.、6.
    及編號1.、2.、3.、5.、6.載列犯罪事實，得有各該被告之
    自白為憑：
  (1)被告丙○○於本院準備程序中坦承犯行一部陳以「（問：對
    於檢察官起訴之犯罪事實有何意見？）…檢察官所說的一字
    起子是我的，那個一字起子外觀就跟一般的一字起子一樣，
    前端尖銳、堅硬，由金屬製成，會劃傷人，…去竊取戊○○
    的物品那幾次，…我和乙○○去做起訴書附表的第8次犯行
    ，…我對著戊○○所在住處的空牆開槍，用意是要恐嚇他，
    …我承認恐嚇的犯意，當時開槍是為了嚇他。車號607-SM號
    大貨車是我和乙○○一起去偷的，…去起訴書附表第8次犯
    行是乙○○破壞窗戶而進入倉庫，我是在倉庫旁的空地，但
    是是在倉庫周圍的圍牆內，…但是我知道他應該是破壞或是
    越過門窗進去的，…前往偷竊戊○○所有之物，所開的大貨
    車都是乙○○開的，因為我不會開車，去與回來我都是坐在
    副駕駛座。」「（問：請陳述關於本件之答辯要旨？）除了
    6F-363大貨車車牌2面，是乙○○自己去偷的，而起訴書附
    表1到7的犯行，與我無關。其餘…我都坦承。」等語。
  (2)被告丙○○於本院審理中坦承犯行一部陳以「（問：檢察官
    起訴書犯罪事實(一)的部分，你供稱96年4月23日凌晨你說有
    去偷戊○○倉庫內的東西，你只有去這次？）是。」「（問
    ：96年4月18日下午4時整有在新屋鄉○○○路竊取己○○的
    大貨車，據剛才乙○○所述是以一字起子所竊取，是否如此
    ？）…我在準備程序說有去竊取，但我有跟他一起去，只有
    他有下車去偷。」「（問：96年6月22日…在新竹市○○○
    路100號前，你有跟乙○○一起去，持一字起子竊取庚○○
    的藍色BMW的自小客車？）有。我當時在機車上，他下車去
    偷，乙○○得手之後，就將車開回平鎮。」「（問：車牌的
    部分，你之前在偵查中稱，乙○○有說要跟你去拆車牌，你
    就從車上拿梅花扳手借他去拆車牌，時間是乙○○載你回去
    竹東路延和街651號之後，他去拆車牌，是否如此？）是，
    他載我回651號之後，我就拿梅花扳手給他，他自己去拆車
    牌。梅花扳手是我的，是一般市面上販售的，金屬製成的、
    鈍且硬的物品。」「（問：96年5月10日下午8時30分乙○○
    有跟你到戊○○住處，由你持槍對戊○○住處開槍，是否如
    此？）有。」等語。
  (3)被告乙○○於本院準備程序中坦承犯行一部陳以「（問：對
    於檢察官起訴之犯罪事實有何意見？）車號607-SM號大貨車
    是我…去偷的。那個6F-363的車牌是我去偷的，…檢察官起
    訴書附表第8次被光碟照到的畫面，戴斗笠的是我，另一個
    人是丙○○。除了我剛剛講的部分之外，其他起訴書所載的
    犯行，我全都承認，…鑫聖環保工程公司是個倉庫，沒有人
    看管，2樓都沒有住人，1樓就是案發地點的倉庫，也沒有人
    看管。我們當天去的時候，是破壞窗戶進去的，把窗戶的玻
    璃打破，然後推開窗戶就進去了。」「（問：請陳述關於本
    件之答辯要旨？）…6F-363大貨車車牌2面是我自己去偷的
    ，…還有車號607-SM號大貨車也是我…去偷的，…以及起訴
    書附表1到7的犯行，跟我沒有關係，其餘均如同起訴書所載
    。」等語。
  (4)被告乙○○於本院審理中坦承犯行一部陳以「（問：就檢察
    官起訴竊盜戊○○倉庫的部分，你在本院準備程序說你只有
    去1次，是起訴書附表編號8的那次，…你剛才說先翻過圍牆
    ，打破玻璃再推開進入。那次丙○○有跟你去，是否如此？
    ）是。」「（問：96年4月18日下午4點，在新屋鄉○○○路
    有竊取車號607-SM號大貨車，是否如此？）有。」「（問：
    …有在新竹縣尖石鄉玉峰村9鄰石磊7號竊取車號6F-363號自
    用小客車車牌2面？）有。」「（問：你這2次竊盜車與車牌
    ，你用何方式偷？）用一字起子偷車。」等語。
  (二)被告丙○○、乙○○所為如附表一編號1.、3.、4.、5.、6.
    及編號1.、2.、3.、5.、6.載列犯罪事實，尚有各該證人之
    證詞可證：
  (1)被告丙○○於檢察官偵訊中立諸證人地位踐行人證法定調查
    程序證稱「（問：警詢中稱你在6月分於新竹市與乙○○一
    起以一字起子進去該BMW車中發動電能，你稱乙○○進入車
    內偷，你在外把風？）是，我當時確有把風，也知道乙○○
    要偷車。」「（問：你警詢稱W2-8495是與乙○○一起駕車
    ，由乙○○去拔下來的？）我是知道。」「（問：如何知道
    他要去拆牌？）他有跟我說他之後要去拆牌，我就從我車上
    拿梅花扳手借他。」等語。
  (2)被告乙○○於檢察官偵訊中立諸證人地位踐行人證法定調查
    程序證稱「（問：96年5月10日時有無與丙○○同至戊○○
    家中？）有。」「（問：當天與戊○○談事情後，丙○○有
    無朝戊○○開槍？）…他是要嚇嚇他而已。」等語。
  (三)對照上引自白、證詞主要內容互不悖異，參以被告丙○○、
    乙○○素負親誼向為渠等共認，闕付攀誣彼此之動機，衡情
    應無甘冒偽證刑責構陷共同被告之虞，渠等所述共同被告犯
    案情節應非杜撰，故得納為不利於渠等事實之論據，兼析核
    與告訴人戊○○及證人己○○、甲○○、庚○○、丁○○於
    檢察官偵訊或警詢中所證內容一致，資有各該筆錄在卷可考
    ，此外容有監視錄影畫面翻拍照片、蒐證照片、行動電話通
    聯調閱查詢紀錄附卷及前開物品扣案徵佐，悉見被告丙○○
    、乙○○之自白咸與事實相符，進而值信無訛。
  (四)綜上，被告丙○○、乙○○無端更易說詞，反覆未能告知合
    理情由以供本院忖度，所辯不足採信，本案事證已臻明確，
    犯行堪以認定，應予依法論科。
二、按刑法第321條第1項第3款所定兇器，種類要無限制，凡客
    觀上得對人之生命、身體、安全構成威脅，具有危險性者盡
    屬之，此有最高法院79年台上字第5253號判例意旨可稽，縱
    以一字起子、梅花扳手未能扣案，惟析前開物品乃為金屬製
    成型利質硬之物，業得被告丙○○、乙○○於本院準備程序
    及審理中陳明綦詳，客觀上可危害人之生命、身體、安全，
    俱為兇器無疑，是如附表一編號6.所示之攜帶梅花扳手情節
    ，自係該當於攜帶兇器灼然，起訴書就此漏論前開加重條件
    ，失之允恰。次按刑法第321條第1項第2款所謂安全設備，
    係指門扇、牆垣以外，秉諸社會通常觀念將予認為防盜設備
    而言，此有最高法院25年上字第4168號、55年台上字第547
    號判例意旨可稽，觀以如附表一編號3.犯罪經過欄所示之玻
    璃窗戶，實為隔絕防閑作用之安全設備，而考如附表一編號
    3.犯罪經過欄所示之牆垣，即為構成建築物部分之牆垣。
三、就如附表一編號1.所示之犯行部分，核被告丙○○、乙○○
    所為，均犯刑法第321條第1項第3款攜帶兇器竊盜罪；就如
    附表一編號2.所示之犯行部分，核被告乙○○所為，係犯刑
    法第320條第1項竊盜罪；就如附表一編號3.所示之犯行部分
    ，核被告丙○○、乙○○，均犯刑法第321條第1項第2款踰
    越牆垣毀越安全設備竊盜罪；就如附表一編號4.所示之犯行
    部分，核被告丙○○所為，係犯刑法第305條恐嚇罪；就如
    附表一編號5.所示之犯行部分，核被告丙○○、乙○○所為
    ，均犯刑法第321條第1項第3款攜帶兇器竊盜罪；就如附表
    一編號6.所示之犯行部分，核被告丙○○、乙○○所為，均
    犯刑法第321條第1項第3款攜帶兇器竊盜罪。就如附表一編
    號6.所示之犯行部分，起訴書僅認被告丙○○、乙○○涉犯
    刑法第320條第1項竊盜罪，有悖上揭最高法院見解，得之本
    院闡述所憑依據論斷見前；然衡兩者基本社會事實同一，方
    予依法變更起訴法條。就如附表一編號1.、3.、5.、6.所示
    之犯行部分，被告丙○○、乙○○間，容有犯意聯絡及行為
    分擔，應論以共同正犯。被告丙○○、乙○○所犯諸次犯行
    ，犯意各別、行為互殊，應予分論併罰。被告丙○○歷有如
    本判決事實欄所載前科，得有臺灣高等法院被告前案紀錄表
    為徵，其受徒刑之執行完畢後，於5年以內故意再犯本案各
    該有期徒刑以上之罪，為累犯，依刑法第47條第1項規定，
    均予加重其刑。爰審酌被告丙○○、乙○○正值青壯，原當
    腳踏實地從事正當職業以開創個人前程，不意偕同謀取不義
    之財，影響社會治安非輕，然犯後坦承犯行一部略知悔悟，
    斟以渠等犯罪之目的、手段、智識程度及生活狀況等一切情
    狀，分別量處如主文所示之刑。就如附表一編號1.、2.、3.
    所示之犯行部分，犯罪時間係在96年4月24日以前，情狀無
    關中華民國九十六年罪犯減刑條例第5條所定不得減刑事由
    ，要皆合於前開條例所定減刑要件，依該條例第2條第1項第
    3款、第7條規定，減其宣告刑二分之一。進以所減得之刑與
    不得減刑之刑，併定所應執行之刑。至扣案槍枝，業經臺灣
    新竹地方法院以96年度訴字第772號刑事判決闡述論斷所憑
    依據認屬違禁物確定，咸為被告丙○○所不否認，依刑法第
    38條第1項第1款規定，予以宣告沒收之；而一字起子、梅花
    扳手，係供本案犯罪所用之物，雖據被告丙○○自敘為其所
    有，現未扣案更無證據顯示未告滅失，防免日後執行作業困
    難，茲不為沒收之諭知；又扣改造子彈、鑰匙、行動電話，
    委與本案要無直接關係，徒具證據性質，仍不為沒收之諭知
    。
、無罪部分
一、公訴意旨另略以：被告丙○○、乙○○於如附表二被訴事實
    欄所示之時、地，屢為如附表二被訴事實欄所示之行為，因
    認渠等就此部分亦涉如附表二被訴法條暨罪名欄所示之罪嫌
    云云。
二、按犯罪事實應依證據認定之，無證據不得推定其犯罪事實，
    刑事訴訟法第154條第2項定有明文；再者，認定犯罪事實之
    證據，係指足以認定被告確有犯罪行為之積極證據，如未發
    現相當證據，或證據不足以證明，自不能以推測或擬制之方
    法，以為裁判基礎，此為最高法院40年度台上字第86號判例
    闡釋在案。
三、按公訴案件犯罪證據之蒐集，兼以提起公訴後對犯罪事實之
    舉證責任及指出證明之方法，均屬公訴人之職責，原則上法
    院僅於當事人之主張及舉證範圍內進行調查證據，務經法定
    程序調查證據之結果，認已足以證明犯罪事實時，始得為犯
    罪事實之認定，若為訴訟上之證明，放諸通常一般人仍有合
    理懷疑存在而未達可確信真實之程度者，於該合理懷疑尚未
    剔除前，自不得率爾認定有罪，此有最高法院94年度台上字
    第2033號刑事判決意旨可稽。質之被告丙○○、乙○○堅決
    否認有何如附表二所示之犯行，衡諸公訴意旨認渠等尚涉上
    開犯行，疏未提出積極證據資以為執，卷內闕付任何具體事
    證得論可認渠等所為，且公訴人對各該構成要件自96年8月
    間偵查迄今歷時1年有餘未予提出證據或陳以證明方法，無
    由憑空推定犯行，致違刑事訴訟發現真實之目的。從而，別
    無積極證據為證，難妄臆擬渠等涉有此部分罪嫌。
四、末論公訴意旨無法證實被告丙○○、乙○○或有如附表二所
    示之犯行部分，無從逕以刑章罪責相繩。此外，本院復查無
    其他積極證據足認渠等有此部分被訴犯行，不能證明渠等犯
    罪，揆以上揭說明，便應為無罪之判決，以昭審慎。
據上論斷，應依刑事訴訟法第299條第1項前段、第300條、第301
條第1項，刑法第28條、第321條第1項第2款、第3款、第320條第
1項、第305條、第47條第1項、第38條第1項第1款、第51條第5款
，刑法施行法第1條之1第1項、第2項前段，中華民國九十六年罪
犯減刑條例第2條第1項第3款、第7條，判決如主文。
本案經檢察官林安紜到庭執行職務。
中    華    民    國    98    年    3     月    31    日
                  刑事第一庭  審判長法  官  曾淑華
                                    法  官  鄭吉雄
                                    法  官  俞力華
以上正本證明與原本無異。
如不服本判決應於收受判決後10日內向本院提出上訴書狀，並應
敘述具體理由。其未敘述上訴理由者，應於上訴期間屆滿後20日
內向本院補提理由書 (均須按他造當事人之人數附繕本)「 切勿
逕送上級法院」。
                                    書記官  資念婷
中    華    民    國    98    年    4     月    6     日
附表一：本院認定有罪之各該犯行
┌──┬────┬────┬────────────────┬────┬─────────┬─────┐
│編號│犯罪時間│犯罪地點│犯        罪        經        過│罪    名│刑              度│沒      收│
├──┼────┼────┼────────────────┼────┼────┬────┼─────┤
│ 1. │96年4月 │在桃園縣│丙○○、乙○○共同基於意圖為自己│丙○○、│丙○○處│丙○○減│無        │
│    │18日下午│新屋鄉新│不法所有之犯意聯絡，攜帶丙○○所│乙○○共│有期徒刑│為有期徒│          │
│    │4時許   │福二路某│有客觀上足供兇器使用之一字起子1 │同攜帶兇│8月     │刑4月   │          │
│    │        │處路旁  │支，見己○○所有車牌號碼607-SM號│器竊盜  ├────┼────┼─────┤
│    │        │        │自用大貨車停放該處，推由丙○○把│        │乙○○處│乙○○減│無        │
│    │        │        │把風接應，繼由乙○○以一字起子發│        │有期徒刑│為有期徒│          │
│    │        │        │動該車引擎之方式，竊取該車後駛離│        │7月     │刑3月又 │          │
│    │        │        │現場                            │        │        │15日    │          │
├──┼────┼────┼────────────────┼────┼────┼────┼─────┤
│ 2. │96年4月 │在新竹縣│乙○○獨自意圖為自己不法之所有，│乙○○竊│乙○○處│乙○○減│無        │
│    │20日晚上│尖石鄉玉│見甲○○所有車牌號碼6F-363號（檢│盜      │有期徒刑│為有期徒│          │
│    │8時許至 │峰村9鄰 │察官起訴書誤植為車牌號碼6E-363號│        │3月     │刑1月又 │          │
│    │同年月22│石磊7號 │）自用大貨車大貨車停放該處，遂以│        │        │15日    │          │
│    │日晚上8 │石磊有機│徒手拆解該車車牌之方式，竊取車牌│        │        │        │          │
│    │時46分許│農場內  │2具後逃離現場                   │        │        │        │          │
│    │（檢察官│        │                                │        │        │        │          │
│    │起訴書誤│        │                                │        │        │        │          │
│    │植為同年│        │                                │        │        │        │          │
│    │月23日凌│        │                                │        │        │        │          │
│    │晨3時許 │        │                                │        │        │        │          │
│    │）間某時│        │                                │        │        │        │          │
├──┼────┼────┼────────────────┼────┼────┼────┼─────┤
│ 3. │96年4月 │在桃園縣│丙○○、乙○○共同基於意圖為自己│丙○○、│丙○○處│丙○○減│無        │
│    │22日晚上│龍潭鄉工│不法所有之犯意聯絡，先由乙○○駕│乙○○共│有期徒刑│為有期徒│          │
│    │8時46分 │二路305 │駛如附表一編號1.犯罪經過欄所示之│同踰越牆│8月     │刑4月   │          │
│    │許      │巷37號鑫│車輛搭載丙○○，見平時無人居住該│垣毀越安│        │        │          │
│    │        │聖環保工│址建築物予以監護看守，便均逾越牆│全設備竊│        │        │          │
│    │        │程公司庫│垣而進入該址庭院，推由丙○○把風│盜      │        │        │          │
│    │        │院內    │接應，繼由乙○○毀越玻璃窗戶而進│        ├────┼────┼─────┤
│    │        │        │入倉庫，遂以相偕徒手搬運裝載該車│        │乙○○處│乙○○減│無        │
│    │        │        │車上之方式，竊取鑫聖環保工程公司│        │有期徒刑│為有期徒│          │
│    │        │        │所有委由該公司負責人戊○○保管之│        │7月     │刑3月又 │          │
│    │        │        │銅箔800公斤、銅框625公斤、白鐵  │        │        │15日    │          │
│    │        │        │1,000公斤，俟得手旋即駕駛該車裝 │        │        │        │          │
│    │        │        │載前開物品逃離現場              │        │        │        │          │
├──┼────┼────┼────────────────┼────┼────┼────┼─────┤
│ 4. │96年5月 │在桃園縣│丙○○獨自基於恐嚇之犯意，持其所│丙○○以│丙○○處│不予減刑│扣案改造手│
│    │10日晚上│平鎮市南│有可發射子彈具有殺傷力之改造手槍│加害生命│有期徒刑│        │槍1支（含 │
│    │8時30分 │京路60號│1支（所涉違反槍砲彈藥刀械管制條 │、身體之│3月     │        │彈匣1個， │
│    │許      │戊○○住│例部分另經臺灣新竹地方法院以96年│事，恐嚇│        │        │槍枝管制編│
│    │        │處      │度訴字第772號判處罪刑確定），將 │他人致生│        │        │號        │
│    │        │        │槍口朝向該處空牆發射子彈1顆，以 │危害於安│        │        │0000000000│
│    │        │        │此加害生命、身體之事恫嚇戊○○，│全      │        │        │號）      │
│    │        │        │使渠心生畏怖，致生危害於安全    │        │        │        │          │
├──┼────┼────┼────────────────┼────┼────┼────┼─────┤
│ 5. │96年6月 │在新竹市│丙○○、乙○○共同基於意圖為自己│丙○○、│丙○○處│不予減刑│無        │
│    │22日下午│香山區牛│不法所有之犯意聯絡，攜帶前開一字│乙○○共│有期徒刑│        │          │
│    │2時許（ │埔北路  │起子，見庚○○所有車牌號碼      │同攜帶兇│8月     │        │          │
│    │檢察官起│100號前 │SE-3789號自用小客車（下稱B車輛）│器竊盜  ├────┼────┼─────┤
│    │訴書誤植│        │停放該處，推由丙○○把風接應，繼│        │乙○○處│不予減刑│無        │
│    │為當日下│        │由乙○○以一字起子發動該車引擎之│        │有期徒刑│        │          │
│    │午2時45 │        │方式，竊取該車後駛離現場        │        │7月     │        │          │
│    │分許）  │        │                                │        │        │        │          │
├──┼────┼────┼────────────────┼────┼────┼────┼─────┤
│ 6. │96年7月 │在新竹縣│丙○○、乙○○共同基於意圖為自己│丙○○、│丙○○處│不予減刑│無        │
│    │9日晚上6│竹東鎮大│不法所有之犯意聯絡，攜帶丙○○所│乙○○共│有期徒刑│        │          │
│    │時許    │鄉里2鄰 │有客觀上足供兇器使用之梅花扳手1 │同攜帶兇│8月     │        │          │
│    │        │21號    │支，見丁○○所有車牌號碼W2-8495 │器竊盜  ├────┼────┼─────┤
│    │        │        │號自用小客車停放該處，推由丙○○│        │乙○○處│不予減刑│無        │
│    │        │        │提供器具，繼由乙○○以梅花扳手拆│        │有期徒刑│        │          │
│    │        │        │解該車車牌之方式，竊取車牌2具（ │        │7月     │        │          │
│    │        │        │下稱B車牌）後逃離現場           │        │        │        │          │
└──┴────┴────┴────────────────┴────┴────┴────┴─────┘
附表二：本院認定應為無罪諭知之被訴犯行
┌──┬───────────────────────────────┬───────────────┐
│編號│被                  訴                  事                  實│  被  訴  法  條  暨  罪  名  │
├──┼───────────────────────────────┼───────────────┤
│ 1. │丙○○、乙○○共同基於意圖為自己不法所有之犯意聯絡，乃於95年11│丙○○、乙○○共同涉犯刑法第  │
│    │月13日上午8時45分許，在桃園縣龍潭鄉○○路305巷37號，咸皆毀越該│321條第1項第2款毀越安全設備竊 │
│    │址建築物玻璃窗戶而進入倉庫，遂相偕以不明方式，竊得戊○○所有廢│盜罪                          │
│    │銅箔15包計1,000公斤、膠銅箔1包計800公斤、鍍金板1包計1,200公斤 │                              │
│    │、銅板電路板1包計1,500公斤、鋁板1包計620公斤                  │                              │
├──┼───────────────────────────────┼───────────────┤
│ 2. │丙○○、乙○○共同基於意圖為自己不法所有之犯意聯絡，乃於95年12│同上                          │
│    │月6日下午3時10分許，在上址同一處所，咸皆毀越該址建築物玻璃窗戶│                              │
│    │而進入倉庫，遂相偕以不明方式，竊得戊○○所有鍍金板3,600公斤、 │                              │
│    │銅箔2,010公斤                                                 │                              │
├──┼───────────────────────────────┼───────────────┤
│ 3. │丙○○、乙○○共同基於意圖為自己不法所有之犯意聯絡，乃於96年4 │同上                          │
│    │月5日中午11時20分許，在上址同一處所，咸皆毀越該址建築物玻璃窗 │                              │
│    │戶而進入倉庫，遂相偕以不明方式，竊得戊○○所有銅絲10包計8,000 │                              │
│    │公斤                                                          │                              │
├──┼───────────────────────────────┼───────────────┤
│ 4. │丙○○、乙○○共同基於意圖為自己不法所有之犯意聯絡，乃於96年4 │同上                          │
│    │月6日凌晨2時32分許，在上址同一處所，咸皆毀越該址建築物玻璃窗戶│                              │
│    │而進入倉庫，遂相偕以不明方式，竊得戊○○所有銅絲1包計600公斤  │                              │
├──┼───────────────────────────────┼───────────────┤
│ 5. │丙○○、乙○○共同基於意圖為自己不法所有之犯意聯絡，乃於96年4 │同上                          │
│    │月12日凌晨1時25分許，在上址同一處所，咸皆毀越該址建築物玻璃窗 │                              │
│    │戶而進入倉庫，遂相偕以不明方式，竊得戊○○所有銅箔13包計455公 │                              │
│    │斤、銅框7包3,150公斤                                          │                              │
├──┼───────────────────────────────┼───────────────┤
│ 6. │丙○○、乙○○共同基於意圖為自己不法所有之犯意聯絡，乃於96年4 │同上                          │
│    │月16日凌晨4時25分許，在上址同一處所，咸皆毀越該址建築物玻璃窗 │                              │
│    │戶而進入倉庫，遂相偕以不明方式，竊得戊○○所有銅箔23包計805公 │                              │
│    │斤                                                            │                              │
├──┼───────────────────────────────┼───────────────┤
│ 7. │丙○○、乙○○共同基於意圖為自己不法所有之犯意聯絡，乃於96年4 │ 同上                         │
│    │月18日凌晨5時30分許，在上址同一處所，咸皆毀越該址建築物玻璃窗 │                              │
│    │戶而進入倉庫，遂相偕以不明方式，竊得戊○○所有銅箔43包計1,050 │                              │
│    │公斤、鋁板3,600公斤、白鐵2包1,440公斤                         │                              │
├──┼───────────────────────────────┼───────────────┤
│ 8. │丙○○仍與乙○○共同基於意圖為自己不法所有之犯意聯絡，乃於96年│丙○○共同涉犯刑法第320條第1項│
│    │4月20日晚上8時許至同年月23日凌晨3時許間某時，在新竹縣尖石鄉玉 │竊盜罪                        │
│    │峰村9鄰石磊7號前，遂相偕以不明方式，竊得甲○○所有A車牌       │                              │
└──┴───────────────────────────────┴───────────────┘
附錄本案論罪科刑法條
中華民國刑法第321條
（加重竊盜罪）
犯竊盜罪而有左列情形之一者，處6月以上、5年以下有期徒刑：
1 於夜間侵入住宅或有人居住之建築物、船艦或隱匿其內而犯之
  者。
2 毀越門扇、牆垣或其他安全設備而犯之者。
3 攜帶兇器而犯之者。
4 結夥3人以上而犯之者。
5 乘火災、水災或其他災害之際而犯之者。
6 在車站或埠頭而犯之者。
前項之未遂犯罰之。
中華民國刑法第320條
（普通竊盜罪、竊佔罪）
意圖為自己或第三人不法之所有，而竊取他人之動產者，為竊盜
罪，處5年以下有期徒刑、拘役或500元以下罰金。
意圖為自己或第三人不法之利益，而竊佔他人之不動產者，依前
項之規定處斷。
前2項之未遂犯罰之。
中華民國刑法第305條
（恐嚇危害安全罪）
以加害生命、身體、自由、名譽、財產之事，恐嚇他人致生危害
於安全者，處2年以下有期徒刑、拘役或300元以下罰金。


司法院資訊處製作；財團法人民間司法改革基金會備份。
